【裁判字號】    98,上易,1225
【裁判日期】    980910
【裁判案由】    業務侵占
【裁判全文】
臺灣高等法院臺中分院刑事判決        98年度上易字第1225號
上  訴  人  臺灣彰化地方法院檢察署檢察官
被      告  乙○○
                    國民
上列上訴人因業務侵占案件，不服臺灣彰化地方法院98年度易字
第178號中華民國98年6月2日第一審判決（起訴案號：臺灣彰化
地方法院檢察署97年度調偵字第565號），提起上訴，本院判決
如下：
    主  文
上訴駁回。
    事實及理由
一、本案經本院審理結果，認第一審就被告乙○○被訴業務侵占
    罪為無罪判決之認定並無不當，應予維持，並引用第一審判
    決書記載之理由（如附件）。
二(一)檢察官不服原審判決提起上訴理由略謂「被告於原審法院審
    理時既自承扣案三本帳冊之內容大部分為伊所寫，帳冊上面
    就是記載伊送貨的數量，老闆交貨給伊時，伊有在帳冊上簽
    名，帳冊上每次進貨欄下面都有雙方的簽名等語。則被告於
    任職期間，實際送貨數量與每次送貨後酒品存餘數量，以及
    是否交還予告訴人甲○○數量等事項，並非無法認定、計算
    ，原審判決就此未以被告及甲○○為調查對象，詳予調查認
    定，置上開重要爭點於不顧，尚未能謂已盡調查之能事」等
    由提起上訴。
  (二)惟查：刑事訴訟法第161條已於91年2月8日修正公布，其第
    一項規定：「檢察官就被告犯罪事實，應負舉證責任，並指
    出證明之方法。」，因此，檢察官對於起訴之犯罪事實，應
    負提出證據及說服之實質舉證責任。倘其所提出之證據，不
    足為被告有罪之積極證明，或其指出證明之方法，無從說服
    法院以形成被告有罪之心證，基於無罪推定之原則，自應為
    被告無罪判決之諭知〈最高法院92年臺上字第128號判例可
    資參照〉；是檢察官於上訴理由書所指上述「實際送貨數量
    」與「每次送貨後酒品存餘數量」、及「每次送貨後酒品存
    餘數量是否交還甲○○」等事項，自應由檢察官於起訴時負
    舉證之責至明，檢察官於上訴書內指稱原審判決就上開事項
    未詳予調查等語，顯屬無憑；況原審判決就檢察官於起訴書
    內認定被告犯有業務侵占罪之證據即1.甲○○之證述、2.被
    告坦承曾在93年6月至95年8月間，於甲○○所經營之「金英
    企業商行」任職，並以載運酒類產品至各地銷售為其業務、
    3.「金英企業商行」會計小姐即證人丁○○之證述、4.被告
    侵占之酒類產品明細、5.扣案帳冊三本、6.被告93年6月份
    至95年8月份期間進貨銷售一覽表等皆不足以採為被告有罪
    認定之理由，已於判決書內詳為說明，此證據之取捨亦無違
    法不當之處。是檢察官之上訴，自無理由，應予以駁回。
三、據上論斷，應依刑事訴訟法第373條、第368條，判決如主文
    。
本案經檢察官丙○○到庭執行職務。
中    華    民    國    98    年    9     月    10    日
            刑事第三庭    審判長法  官  王  增  瑜
                                法  官  吳  進  發
                                法  官  梁  堯  銘
以上正本證明與原本無異。
不得上訴。
                                書記官  陳  玫  伶
中    華    民    國    98    年    9     月    10    日


司法院資訊處製作；財團法人民間司法改革基金會備份。
